【裁判字號】    97,訴,56
【裁判日期】    970319
【裁判案由】    毒品危害防制條例
【裁判全文】
臺灣士林地方法院刑事判決                97年度訴字第56號
公  訴  人  臺灣士林地方法院檢察署檢察官
被      告  甲○○
上列被告因毒品危害防制條例案件，經檢察官提起公訴（96年度
毒偵字第1404號），本院經訊問被告後，被告為認罪之答辯，本
院合議庭裁定認宜由受命法官獨任改以簡式審判程序審理並判決
如下：
    主  文
甲○○施用第一級毒品，累犯，處有期徒刑柒月。
扣案之注射針筒貳支，均沒收。
    事  實
一、甲○○有多項違反麻醉藥品管理條例及毒品危害防制條例、
    詐欺等前科。其中1 次違反毒品危害防制條例案件，經臺灣
    板橋地方法院於95年3 月17日以94年訴字第2415號判處有期
    徒刑7 月、3 月，應執行有期徒刑8 月確定，並於民國95年
    9 月20日縮短刑期執行完畢。另其前因施用毒品案件，經法
    院裁定觀察勒戒，因有繼續施用毒品傾向，而裁定執行強制
    戒治，嗣戒治期滿，經臺灣板橋地方法院檢察署檢察官於89
    年4 月14日以89年度戒毒偵字第220 號為不起訴處分，再於
    91年間因施用毒品案件，經臺灣板橋地方法院以91年度毒聲
    字第2782號裁定交付強制戒治，於92年11月12日執行完畢。
    詎仍不知悔改，於強制戒治釋放執行完畢後5 年內，復基於
    施用第一級毒品海洛因之犯意，於96年6 月28日上午10時許
    ，在臺北縣汐止市火車站男廁，以將海洛因置入其所有針筒
    後注射之方式，施用第一級毒品海洛因1 次，旋於同日上午
    11時10分許，為臺北縣政府警察局汐止分局員警在上址查獲
    ，並扣得其所有供施用海洛因之注射針筒2 支，甲○○於為
    警查獲後，並向員警供出其毒品來源為莊利澤、馮萬生，員
    警因而破獲莊利澤、馮萬生涉嫌販賣海洛因之犯行。
二、案經臺北縣政府警察局汐止分局報請臺灣士林地方法院檢察
    署檢察官偵查起訴。
    理  由
一、本件被告所犯非死刑、無期徒刑、最輕本刑為3 年以上有期
    徒刑之罪，或高等法院管轄第一審之案件，被告於本院準備
    程序中，就被訴事實為有罪之陳述，經告以簡式審判程序之
    旨，並聽取檢察官、被告之意見後，本院合議庭裁定由受命
    法官進行簡式審判程序，是本件之證據調查，依刑事訴訟法
    第273 條之2 規定，不受同法第159 條第1 項、第161 條之
    2 、第161 條之3 、第163 條之1 及第164 條至第170 條規
    定之限制，合先敘明。
二、上揭犯罪事實，業據被告於本院自白不諱，次查被告為警查
    獲後採集之尿液，經送臺灣檢驗科技股份有限公司以酵素免
    疫分析法初步鑑驗，再以氣相層析質譜儀法確認，均呈鴉片
    類陽性反應等情，有上開公司96年7 月16日編號CH/2007/70
    168 號（起訴書誤載為CH/2007/701688號）濫用藥物尿液檢
    驗報告1 紙可參，而初次吸食煙毒者，經人體代謝作用於8
    小時內，約有80% 之量排出，24小時後，約有90% 排出，72
    小時後仍有微量排出，依個人體質不同排出時間亦有差異，
    尤其成癮者其於吸食後120 小時內所採尿液，配合具公信力
    之儀器，仍可驗出等情，有憲兵司令部90年3 月25日80年鑑
    驗字0999號函可稽，是若被告尿液中驗得鴉片類陽性反應，
    應認其於採尿前120 小時內某時有施用海洛因。此外復有扣
    案之針筒2 支可徵，堪認被告之自白與事實相符，堪可採信
    ，本件事證明確，被告犯行堪以認定。
三、再查被告前因施用毒品案件，經法院裁定觀察勒戒，因有繼
    續施用毒品傾向，而裁定執行強制戒治，嗣戒治期滿，經臺
    灣板橋地方法院檢察署檢察官於89年4 月14日以89年度戒毒
    偵字第220 號為不起訴處分，再於91年間因施用毒品案件，
    經臺灣板橋地方法院以91年度毒聲字第2782號裁定交付強制
    戒治，於92年11月12日執行完畢等情，有臺灣高等法院被告
    前案紀錄表、矯正簡表、全國施用毒品案件紀錄表、刑案人
    犯在監所最新資料報表各1 份在卷足稽，是被告本件施用第
    一級毒品之罪，係於強制戒治執行完畢釋放後5 年內再犯該
    條例第10條第1 項之罪，依毒品危害防制條例第23條第2 項
    規定，應逕予論罪科刑。
四、按海洛因為毒品危害防制條例第2 條第2 項第1 款所定之第
    一級毒品，是核被告所為，係犯上開條例第10條第1 項之施
    用第一級毒品罪。被告為施用第一級毒品海洛因而持有海洛
    因之犯行，為其施用之高度行為所吸收而不另論罪。被告有
    如事實欄所載之犯罪科刑及執行情形，此有臺灣高等法院被
    告前案紀錄表在卷可按，其係於受有期徒刑之執行完畢後，
    5 年內故意再犯本件有期徒刑以上之罪，為累犯，應依刑法
    第47條第1 項之規定，加重其刑。再按毒品危害防制條例第
    17條規定，犯同條例第4 條第1 項至第4 項、第5 條第1項
    至第4 項前段、第6 條第1 項至第4 項、第7 條第1 項至第
    4 項、第8 條第1 項至第4 項、第10條或第11條第1 項、第
    2 項之罪，供出毒品來源，因而破獲者，得減輕其刑。查被
    告係犯上開條例第10條第1 項之施用第一級毒品罪，其於被
    警查獲後，向臺北縣政府警察局汐止分局警員供出本案毒品
    來源為莊利澤、馮萬生，警員因而破獲莊利澤、馮萬生販賣
    海洛因之犯嫌乙情，除據被告供承外，另有該分局96年7 月
    27 日 北縣警汐刑字第00960023239 號移送書，及本院公務
    電話紀錄各1 份在卷足憑，是被告當得依前開規定減輕其刑
    ，並依法先加重再減輕。爰審酌被告前已因施用毒品經觀察
    、勒戒及強制戒治，竟仍再犯本件施用毒品之犯行，顯見其
    悔意不深，惟其施用毒品係自戕行為，對他人法益尚無具體
    危害，及其犯罪後坦承犯行之態度，並供出毒品來源因而破
    獲其毒品之前手等一切情狀，量處如主文所示之刑，以示懲
    儆。
五、扣案注射針筒2 支，為被告所有，且供施用第一級毒品海洛
    因之用，業據被告述明在卷，應依刑法第38條第1 項第2 款
    之規定宣告沒收。
六、據上論斷，應依刑事訴訟法第273 條之1 第1 項、299 條第
    1 項前段，毒品危害防制條例第10條第1 項、第17條，刑法
    第11條前段、第38條第1 項第2 款、第47條第1 項，判決如
    主文。
七、本案經檢察官湯偉祥到庭執行職務。
中    華    民    國    97    年    3     月    19    日
                  刑事第三庭  法  官      江翠萍
以上正本證明與原本無異。
如不服本判決，應於收受送達後10日內向本院提出上訴書狀，其
未敘述上訴之理由者並得於提起上訴後20日內向本院補提理由書
（均須按他造當事人之人數附繕本）。
                              書記官      陳慧玲
中    華    民    國    97    年    3     月    20    日
附錄本案論罪科刑法條：
毒品危害防制條例第10條
施用第一級毒品者，處 6 月以上 5 年以下有期徒刑。
施用第二級毒品者，處 3 年以下有期徒刑。
毒品危害防制條例第17條
犯第4 條第1 項至第4 項、第5 條第1 項至第4 項前段、第6 條
第1 項至第4 項、第7 條第1 項至第4 項、第8 條第1 項至第4
項、第10條或第11條第1 項、第2 項之罪，供出毒品來源，因而
破獲者，得減輕其刑。


司法院資訊處製作；財團法人民間司法改革基金會備份。
